ACORDAO-COMPLETO-2361683

ACÓRDÃO DE RELAÇÃO

ACÓRDÃO DE RELAÇÃO 1729/2019 ATA 27/2019 - PLENÁRIO

Acórdão 1729/2019-TCU-Plenário
	Cuidam os autos de prestação de contas do Banco do Nordeste do Brasil S.A. relativa ao exercício financeiro de 1999. 
	Considerando que os responsáveis Ari Barbosa Ferreira, Francisco Carlos Cavalcanti e Jair Araujo de Oliveira efetuaram o recolhimento parcelado das multas individualmente aplicadas pelos subitens 9.7 e 9.8 do Acórdão 3249/2011-TCU-Plenário, mantido pelo Acórdão 108/2016-TCU-Plenário, consoante demonstrativos constantes dos autos (peças 905 a 919) ;
	considerando que restaram em favor dos responsáveis Ari Barbosa Ferreira e Francisco Carlos Cavalcanti créditos perante a Fazenda Pública nos montantes de R$ 16,58 e R$ 0,10, respectivamente;
	considerando o falecimento de Byron Costa de Queiroz, conforme certidão de óbito acostada aos autos (peça 620) ;
	considerando que a sanção prevista no art. 60 da Lei 8.443/1992 é personalíssima, não se transmitindo aos herdeiros e demais sucessores;
	os ministros do Tribunal de Contas da União, reunidos em sessão de Plenário, ACORDAM, por unanimidade, de acordo com os pareceres emitidos nos autos e com fundamento nos arts. 27 da Lei 8.443/1992 e 218 do Regimento Interno, em: 
a) expedir quitação a Francisco Carlos Cavalcanti, ante o recolhimento integral da multa que lhe foi imputada: 
- Quitação relativa ao subitem 9.7 do Acórdão 3249/2011-TCU-Plenário, mantido Acórdão 108/2016-TCU-Plenário 
	Valor original da multa:           R$ 15.000,00
	Data de origem da multa:         07/12/2011

	Valor recolhido:                     R$ 21.188,57
	Data do recolhimento:              21/02/2018  (última parcela) 

b) expedir quitação a Ari Barbosa Ferreira, ante o recolhimento integral da multa que lhe foi imputada:
- Quitação relativa ao subitem 9.8 do Acórdão 3249/2011-TCU-Plenário, mantido Acórdão 108/2016-TCU-Plenário
 
	Valor original da multa:            R$ 5.000,00
	Data de origem da multa:         07/12/2011

	Valor recolhido:                          R$ 6.825,78
	Data do recolhimento:              12/09/2016 (última parcela) 

c) expedir quitação a Jair Araujo de Oliveira (CPF XXX.405.765-XX) , ante o recolhimento integral da multa que lhe foi imputada: 
- Quitação relativa ao subitem 9.8 do Acórdão 3249/2011-TCU-Plenário, mantido Acórdão 108/2016-TCU-Plenário
	Valor original da multa:            R$ 5.000,00
	Data de origem da multa:         07/12/2011

	Valor recolhido:                          R$ 6.974,48
	Data do recolhimento:              14/12/2016 (última parcela) 

d) rever de ofício o Acórdão 3249/2011-TCU-Plenário para tornar insubsistente o subitem 9.11. da referida deliberação, a qual aplicou a Byron Costa de Queiroz (CPF XXX.112.213-XX) a sanção de inabilitação prevista no art. 60 da Lei 8.443/1992, tendo em vista o falecimento do responsável;
e) informar a Ari Barbosa Ferreira e a Francisco Carlos Cavalcanti, consoante art. 2° da Portaria Conjunta/Segecex 1/2014, acerca da existência de crédito de suas titularidades perante a Fazenda Pública;
f) dar ciência da presente deliberação a Ari Barbosa Ferreira, Francisco Carlos Cavalcanti e Jair Araujo de Oliveira, e ao representante legal do Espólio de Byron Costa de Queiroz.
1.Processo TC-Processo 012.253/2000-8 (PRESTAÇÃO DE CONTAS - Exercício: 1999) 
1.1. Apensos: Processo 020.551/2016-9 (COBRANÇA EXECUTIVA) ; Processo 020.549/2016-4 (COBRANÇA EXECUTIVA) ; Processo 020.437/2016-1 (COBRANÇA EXECUTIVA) ; Processo 020.548/2016-8 (COBRANÇA EXECUTIVA) ; Processo 020.439/2016-4 (COBRANÇA EXECUTIVA) ; Processo 020.697/2016-3 (COBRANÇA EXECUTIVA) ; Processo 020.438/2016-8 (COBRANÇA EXECUTIVA) ; Processo 020.440/2016-2 (COBRANÇA EXECUTIVA) ; Processo 020.698/2016-0 (COBRANÇA EXECUTIVA) ; Processo 010.684/2013-1 (SOLICITAÇÃO) .
1.2. Classe de Assunto: IV.
1.3. Responsáveis: Francisco Carlos Cavalcanti (CPF XXX.812.494-XX) ; Ari Barbosa Ferreira (CPF XXX.288.053-XX) ; Jair Araujo de Oliveira (CPF XXX.405.765-XX) ; Byron Costa de Queiroz - falecido (CPF XXX.112.213-XX) .
1.4. Unidade: Banco do Nordeste do Brasil S.A.
1.5. Relatora: ministra Ana Arraes.
1.5.1. Ministro que alegou impedimento na sessão: Aroldo Cedraz.
1.6. Representante do Ministério Público: procurador Marinus Eduardo De Vries Marsico.
1.7. Unidade Técnica: Secretaria de Controle Externo da Fazenda Nacional (SecexFazen) .
1.8. Representação legal: Célia Maria Rufino de Sousa e outros, representando Banco do Nordeste do Brasil S.A.; José Diógenes Rocha Silva (OAB/CE 6.702) , representando Byron Costa de Queiroz, Raimundo Nonato Carneiro Sobrinho, Carlos Alberto de Menezes, Maria Rita da Silva Valente, Ernani Jose Varela de Melo, Osmundo Evangelista Rebouças, Marcelo Pelagio da Costa Bomfim e Antonio Arnaldo de Menezes; Anna Carolina Miranda Dantas (OAB/DF 11.756-E) e outros, representando Mauro Sérgio Bogéa Soares. 
1.9. Determinações/Recomendações/Orientações: não há.

Banco do Nordeste do Brasil S.A.

Francisco Carlos Cavalcanti (CPF XXX.812.494-XX); Ari Barbosa Ferreira (CPF XXX.288.053-XX); Jair Araujo de Oliveira (CPF XXX.405.765-XX); Byron Costa de Queiroz - falecido (CPF XXX.112.213-XX).

Aroldo Cedraz.

Raimundo Nonato Carineiro Sobrinho

ANA ARRAES

Célia Maria Rufino de Sousa e outros, representando Banco do Nordeste do Brasil S.A.; José Diógenes Rocha Silva (OAB/CE 6.702), representando Byron Costa de Queiroz, Raimundo Nonato Carneiro Sobrinho, Carlos Alberto de Menezes, Maria Rita da Silva Valente, Ernani Jose Varela de Melo, Osmundo Evangelista Rebouças, Marcelo Pelagio da Costa Bomfim e Antonio Arnaldo de Menezes; Anna Carolina Miranda Dantas (OAB/DF 11.756-E) e outros, representando Mauro Sérgio Bogéa Soares.

Procurador Marinus Eduardo De Vries Marsico.

PRESTAÇÃO DE CONTAS (PC)

Secretaria de Controle Externo da Fazenda Nacional (SecexFazen).